【裁判字號】    94,上易,851
【裁判日期】    950207
【裁判案由】    竊盜
【裁判全文】
臺灣高等法院高雄分院刑事判決         94年度上易字第851號
上  訴  人  臺灣高雄地方法院檢察署檢察官
上  訴  人  甲○○
即  被  告
                  （現於臺灣高雄監獄執行中）
上列上訴人等因被告竊盜案件，不服臺灣高雄地方法院94年度易
字第1324號中華民國94年10月31日第一審判決（起訴案號：臺灣
高雄地方法院檢察署94年度偵字第10406 號），提起上訴，本院
判決如下：
     主  文
上訴駁回。
    事  實
一、甲○○意圖為自己不法之所有，於94年3 月2 日下午4 、5
    時許，持其所有客觀上具有危險性，足以傷害人之身體、生
    命之兇器一字型螺絲起子1 支，撬壞乙○○位於高雄市前鎮
    區○○○路72巷20弄26號之公寓大門門鎖（毀損部分未據告
    訴），進入該公寓地下室內，竊取乙○○所有，置於該地下
    室內之銅質電纜線約10捲（詳細數量、重量不明）、冷氣用
    高壓銅管3 捆（詳細重量不明），得手後離去。嗣因乙○○
    發現失竊而報警，經警調閱監視系統錄影帶，發現當日下午
    17時43分許，甲○○騎乘車號CDE －357 號機車滿載電纜線
    、銅管離去，而循線查獲上情。
二、案經乙○○訴由高雄市政府警察局前鎮分局移送高雄地方法
    院檢察署檢察官偵查起訴。
    理  由
壹、程序方面
    按被告以外之人（包括證人、鑑定人、告訴人、被害人及共
    同被告等）於審判外之陳述雖不符刑事訴訟法第159 條之1
    至之4 等四條之規定，而經當事人於審判程序同意作為證據
    ，法院審酌該言詞陳述或書面陳述作成時之情況，認為適當
    者，亦得為證據；當事人、代理人或辯護人於法院調查證據
    時，知有刑事訴訟法第159 條第1 項不得為證據之情形，而
    未於言詞辯論終結前聲明異議者，視為有前項之同意，同法
    第159 條之5 定有明文。本件證人乙○○於警、偵訊中所為
    陳述，其性質雖屬傳聞證據，且查無符合同法第159 條之1
    至之4 等前四條之情形，其所為之上開警、偵訊筆錄內容，
    經原審及本院審理時予以提示並告以要旨，且各經檢察官、
    及被告等人表示意見，當事人已知上述筆錄乃傳聞證據，且
    均未於言詞辯論終結前對該等筆錄內容異議，依上開規定，
    是其於警、偵訊時之證言應具有證據能力。又扣押物品目錄
    表、翻拍現場及贓物之照片、贓證認領收據等文書，當事人
    於言詞辯論終結前均未表示異議，亦應認有證據能力。
貳、實體方面
一、前揭事實，業據上訴人即被告於原審審理時供認不諱（見原
    審94年10月21日審判筆錄第4 至7 頁），且經證人即告訴人
    乙○○於警詢、偵訊及原審審理時結證明確（見警卷第5頁
    、偵卷第10頁、原審卷第3 頁、第4 頁），互核相符，並有
    高雄市政府警察局前鎮分局製作之扣押筆錄、扣押物品收據
    及告訴人乙○○簽具之贓物認領保管單各1 份、監視系統錄
    影帶翻拍照片4 幀、贓物照片2 幀、前開公寓大門門鎖近照
    2 幀、地下室照片2 幀附卷可稽（見警卷第10至19頁），觀
    諸該照片顯示門鎖之插鑰匙孔已有扭曲，顯係遭外力強行扭
    轉所致，證人乙○○亦供稱鑰匙孔被翹歪，鎖已經壞掉等語
    ，足證被告前開自白核與事實相符，被告於本院審理時翻異
    前供，辯稱其行竊時並未攜帶兇器螺絲起子云云，顯係避就
    之詞，殊無足採，本件事證明確，被告之犯行洵堪認定。
二、按刑法第321 條第1 項第3 款之攜帶兇器竊盜罪，係以行為
    人攜帶兇器竊盜為其加重條件，此所謂兇器，其種類並無限
    制，凡客觀上足對人之生命、身體、安全構成威脅，具有危
    險性之兇器均屬之，且祇須行竊時攜帶此種具有危險性之兇
    器為已足，並不以攜帶之初有行兇之意圖為必要。螺絲起子
    為足以殺傷人生命、身體之器械，顯為具有危險性之兇器（
    最高法院79年臺上字第5253號判例參照）。本件被告於前揭
    時、地，攜帶一字型螺絲起子，撬壞公寓大門門鎖進入行竊
    ，核其所為，係犯刑法第321 條第1 項第2 款、第3 款之攜
    帶凶器毀壞門扇竊盜罪，公訴人就被告犯有刑法第321 條第
    1 項第3 款之攜帶兇器加重竊盜罪漏未論及，尚有未洽。
三、原審因而適用刑法第321 條第1 項第2 款、第3 款之規定，
    並審酌被告已有竊盜前科，正值青壯，竟不思以正當之方式
    獲取財物，為貪圖私欲，竊取他人之財物，侵害他人之財產
    安全，惡性非輕，且所竊得之物品，泰半變賣花用，僅扣得
    已抽出銅線，所剩價值無幾之高壓銅管1 捆發還被害人，惟
    念其於原審坦承持螺絲起子破壞門鎖之加重情形，已見悔意
    等一切情狀，認公訴人具體求刑有期徒刑9 月，略屬過重，
    量處有期徒刑7 月；至被告所有供本件加重竊盜犯罪所用之
    一字型起子1 支，既未扣案，且僅係一般常見工具，別無特
    殊之處，為免日後執行困難，爰不宣告沒收，於理由欄併予
    敘明。其認事用法，均無不合，量刑亦屬適當，被告上訴意
    旨否認加重竊盜，公訴人上訴意旨，以原審量刑過輕，一致
    指摘原判決不當，均無理由，應予駁回。
據上論斷，應依刑事訴訟法第368條，判決如主文。
本案經檢察官沈紹嘉到庭執行職務。
中    華    民    國    95    年    2     月    7     日
                  刑事第七庭    審判長法  官  莊飛宗
                                      法  官  黃三友
                                      法  官  黃憲文
以上正本證明與原本無異。
不得上訴。
中    華    民    國    95    年    2     月    8     日
                                      書記官   施耀程
附錄本判決論罪科刑法條：
中華民國刑法第321條
犯竊盜罪而有左列情形之一者，處6 月以上、5 年以下有期徒刑
：
二  毀越門扇、牆垣或其他安全設備而犯之者。
三  攜帶兇器而犯之者。


司法院資訊處製作；財團法人民間司法改革基金會備份。
